【裁判字號】    95,訴,623
【裁判日期】    950630
【裁判案由】    常業詐欺等
【裁判全文】
臺灣臺中地方法院刑事判決               95年度訴字第623號
公  訴  人  臺灣臺中地方法院檢察署檢察官
被      告  壬○○
            申○○
            Ｂ○○
共      同
指定辯護人  吳中和律師
上列被告因常業詐欺等案件，經檢察官提起公訴（九十五年度偵
字第一二五五號）及移送併案審理（九十五年度偵字第一九一四
號），本院判決如下：
    主    文
壬○○共同以犯意圖為自己不法之所有，以詐術使人將本人之物
交付之罪為常業，累犯，處有期徒刑壹年捌月。扣案如附表三所
示之物，均沒收。又共同連續意圖為自己不法之所有，以恐嚇使
人將本人之物交付，累犯，處有期徒刑拾月。扣案如附表三所示
之物，均沒收。應執行有期徒刑貳年肆月。扣案如附表三所示之
物，均沒收。
申○○共同以犯意圖為自己不法之所有，以詐術使人將本人之物
交付之罪為常業，累犯，處有期徒刑壹年陸月。扣案如附表三所
示之物，均沒收。又共同連續意圖為自己不法之所有，以恐嚇使
人將本人之物交付，累犯，處有期徒刑拾月。扣案如附表三所示
之物，均沒收。應執行有期徒刑貳年貳月。扣案如附表三所示之
物，均沒收。
Ｂ○○共同以犯意圖為自己不法之所有，以詐術使人將本人之物
交付之罪為常業，處有期徒刑壹年貳月。扣案如附表三所示之物
，均沒收。又共同連續意圖為自己不法之所有，以恐嚇使人將本
人之物交付，處有期徒刑捌月。扣案如附表三所示之物，均沒收
。應執行有期徒刑壹年捌月。扣案如附表三所示之物，均沒收。
    犯罪事實
一、壬○○前曾於民國八十六年間因犯懲治盜匪條例案件，經臺
    灣士林地方法院於八十七年五月四日，以八十六年度訴字第
    九九０號判處有期徒刑七年二月確定，於九十年四月十七日
    縮短刑期假釋付保護管束出監，而於九十三年九月十二日縮
    短刑期假釋付保護管束期滿，視為執行完畢；申○○則曾於
    九十一年間因妨害公務案件，經臺灣桃園地方法院於九十二
    年十一月十三日，以九十二年度簡字第一六０號判處有期徒
    刑三月確定，於九十三年七月十六日縮短刑期執行完畢。竟
    猶均不知悔改，與巳○○（另行審結）、Ｂ○○及在大陸地
    區之姓名年籍均不詳綽號「大冠」、「小楊」、「財神」、
    「雞肥」等人，以及自稱「陳勇旭」、蔡定瑋（負責提供Ｂ
    ○○提款卡及聯絡用行動電話，已由檢察官另行偵辦中）、
    庚○○（亦擔任車手，應由檢察官另行處理）及在大陸地區
    負責撥打詐騙或恐嚇電話而人數不詳之成年人等人，共同基
    於常業詐欺取財之犯意聯絡及恐嚇取財之概括犯意聯絡，壬○○、申○○及Ｂ○○先後自九十四年五月間某日起、同年
    十一月間某日起及同年十月二十日起，分別以自所提領之現
    金中抽取百分之四至百分之六款項、日獲一千元款項、十日
    獲取一萬至一萬五千元款項及自四萬元領款中抽取三千元款
    項作為代價，負責擔任領取該集團向他人所收購寄送內含人
    頭帳戶存摺、印章及金融卡（含密碼）之包裹，而持有該等
    人頭帳戶、測試人頭帳戶轉帳功能，並回報該等人頭帳戶帳
    號、戶名予綽號「大冠」等人，待「大冠」等人以電話通知
    領款後，持人頭帳戶存摺或金融卡領款，並將款項匯款予「
    大冠」等人等俗稱「車手」之工作。而在大陸地區之綽號「
    大冠」等人以隨機撥打電話方式，先後於如附表一所示「被
    害時間欄」內所示時日，以如附表一所示之詐騙或恐嚇方式
    ，要求如附表一所示之亥○○等被害人匯款至如附表一所示
    之人頭帳戶內，致如附表一所示之亥○○等被害人分別因此
    心生畏懼或陷於錯誤，而於如附表一所示之匯款時間，匯入
    如附表一所示之金額至如附表一所示之人頭帳戶，嗣後綽號
    「大冠」等人即以語音方式查詢上開被害人有無匯款，其後
    再以電話通知壬○○、申○○及Ｂ○○等車手持上開人頭帳
    戶之存摺、印章（備用）及金融卡至各處之自動櫃員提款機
    領取被害人所匯入之款項。而擔任車手之壬○○、申○○及
    Ｂ○○等人均明知該綽號「大冠」等人所組成之集團不自行
    提領款項，卻支付代價僱用渠等代為提領，又囑渠等將所提
    領款項輾轉以匯款或存款之方式存入所指定帳戶，所為顯與
    常情有違，該等款項乃係詐騙及恐嚇集團以組織性方法詐取
    及恐嚇他人之財物所得，惟因渠等貪圖不勞而獲，竟基於與
    綽號「大冠」、「小楊」、「財神」、「雞肥」、自稱「陳
    勇旭」及在大陸地區負責撥打電話而人數不詳之成年人等人
    共同常業詐欺取財及恐嚇取財之犯意聯絡，分別自渠等參與
    該集團之時日起，使用綽號「大冠」等該集團成員所提供之
    行動電話門號及機具，與綽號「大冠」等該集團成員聯絡，
    而依照綽號「大冠」等人之指示，各從事上開車手之工作，
    並於領取人頭帳戶款項而各自扣除報酬後，依照綽號「大冠
    」等人之指示，將其餘款項匯入綽號「大冠」等人所指定之
    帳戶內，供綽號「大冠」等人便於自行領取。嗣先於九十五
    年一月三日下午五時三十分許，在桃園縣中壢市○○路一六
    ０巷三八號查獲Ｂ○○，並扣得Ｂ○○向甲○○收取之現金
    三千元（業已發還甲○○），及該集團所有，因犯罪所得之
    匯款交易明細表三張及供犯罪所用之行動電話機具一只（含
    門號0000000000號）；又於同月十日下午二時五
    十分許，在桃園縣中壢市○○路八六之二號寶華銀行內，查
    獲巳○○及申○○正欲將領得之款項辦理匯款，並扣得該集
    團所有，供上開犯罪所用或因上開犯罪所得之金融卡三十四
    張、存摺一本、帳冊三本（起訴書誤載為一本）、匯款收執
    聯十九紙、手機（含門號）四支（其中門號0000000
    000號係申○○與家人聯繫用，與本案無涉）、現金一百
    萬一千一百元；再於同日下午三時十五分許及下午三時二十
    五分許，分別在桃園縣中壢市○○路一三七號四樓之七及同
    路一八五號前，各扣得該集團所有，供上開犯罪所用或因上
    開犯罪所得之金融卡三張、存摺一本、匯款收執聯二張及存
    摺三十六本、提款卡五張、手機一支、ＳＩＭ卡一張；復於
    同日下午四時五分許，在桃園縣中壢市○○路一七三號六０
    一室查獲壬○○，並扣得該集團所有，供上開犯罪所用之手
    機（含門號）一支；末於同日下午五時許，在桃園縣平鎮市
    ○○路○段三二號號三樓之六查獲Ｂ○○，始循線獲悉上情
    。
二、案經臺中市警察局第一分局報請臺灣臺中地方法院檢察署檢
    察官偵查起訴及桃園縣政府警察局中壢分局報請臺灣桃園地
    方法院檢察署檢察官移送併案審理。
    理  由
一、訊據被告壬○○、申○○及Ｂ○○等人對於上開犯罪事實供
    承不諱，且互核相符，而在大陸地區之綽號「大冠」等人確
    有以如附表一所示方式詐騙或恐嚇亥○○等被害人，要求被
    害人匯款至該等人頭帳戶內，而取得該等款項等情，亦據被
    害人甲○○於警詢中（詳見偵卷第十五至十七頁）、亥○○
    於警詢中（詳見警卷第四六至四七頁）、宇○○於警詢中（
    詳見警卷第五０至五一頁）、卯○○於警詢中（詳見警卷第
    五三至五五頁）、子○○於警詢中（詳見警卷第五九至六一
    頁）、辛○○於警詢中（詳見警局中分一偵字第三００五一
    號卷第五至八頁）、天○○於警詢中（詳見同上案卷第十一
    至十二頁）、Ａ○○於警詢中（詳見同上案卷第十四至十六
    頁）、癸○○於警詢中（詳見同上案卷第十八至十九頁）、
    丑○○於警詢中（詳見同上案卷第二一至二二頁）、寅○○
    於警詢中（詳見同上案卷第二四至二五頁）、戊○○於警詢
    中（詳見同上案卷第二七至二九頁）、黃○○於警詢中（詳
    見同上案卷第三三至三五頁）、辰○○於警詢中（詳見同上
    案卷第三七至三八頁）、戌○○於警詢中（詳見同上案卷第
    四二頁）、丁○○於警詢中（詳見同上案卷第四四至四五頁
    ）、丙○○於警詢中（詳見同上案卷第四九至五十頁）、己○○於警詢中（詳見同上案卷第五八至五九頁）、宙○○於
    警詢中（詳見同上案卷第六五至六六頁）、酉○○於警詢中
    （詳見同上案卷第八０至八一頁）指述甚詳，且有被害人甲○○出具之贓物領據（保管）單（詳見偵卷第十八頁）、臺
    北富邦銀行自動櫃員機交易明細單三張（詳見偵卷第十九頁
    ）、臺北國際商業銀行存款憑條（宇○○）（詳見警卷第五
    二頁）、臺中市警察局第六分局受理刑事案件報案三聯單（
    子○○）（詳見警卷第六二頁）、自動櫃員機交易明細單二
    十二張（子○○）（詳見警卷六三至六八頁）、網路列印資
    料（子○○）（詳見警卷第六九至七四頁）、扣押物品目錄
    表（詳見警卷第八一至八五頁、第九十頁、第九五至九九頁
    、第一０三頁）、寶華銀行車輛查獲贓款及提款卡之照片（
    詳見警卷第一０五至一０七頁）、通訊監察監聽譯文（詳見
    警卷第一０八至二一五頁）、被害人辛○○之臺北市警察局
    中山分局受理刑事案件報案三聯單、第一商業銀行存款存根
    聯、萬泰商業銀行存款憑條、天○○之郵政存簿儲金簿影本
    、Ａ○○之臺北富邦銀行轉帳資料、癸○○之郵政存簿儲金
    簿影本、丑○○之中國信託存款存摺影本、寅○○之中國信
    託存款存摺影本、戊○○之自動化服務機器跨行轉帳交易明
    細資料、郵政存簿儲金簿、黃○○之自動化服務機器跨行轉
    帳交易明細資料、辰○○之華南商業銀行活期儲蓄存款存摺
    影本、戌○○之安泰銀行存摺影本、丁○○之網站拍賣列印
    之資料、建華銀行存摺影本、丙○○之網站列印資料、臺北
    市政府警察局信義分局受理刑事案件報案三聯單、郵政國內
    匯款執據四紙、己○○之網站列印資料、臺北國際商業銀行
    存摺影本、宙○○之臺北市政府警察局第二分局受理刑事案
    件報案三聯單、中華郵政公司自動櫃員機儲戶交易明細表、
    網站列印資料、照片、酉○○之郵政存簿儲金簿影本、網站
    列印資料、乙○○之臺灣新光商業銀行交易明細、網站列印
    資料、Ｃ○○之中區農漁會電腦共用中心匯款委託書、郵政
    國內匯款執據、臺北富邦銀行轉帳交易明細、地○○之臺北
    市政府警察局大安分局受理各類案件紀錄表、玄○○之合作
    金庫銀行自動櫃員機交易明細單、午○○之中華郵政公司自
    動櫃員機交易明細表、中國信託銀行交易明細表、臺中市警
    察局第一分局提出之被害人名冊等在卷可佐，且有如附表三
    所示之物扣案足證，堪認被告壬○○、申○○及Ｂ○○等人
    上開自白，均核與事實相符。至被告三人雖均另辯稱渠等實
    不知綽號「大冠」等人尚有以恐嚇方式要求被害人匯款，是
    此部分顯無成立共犯之餘地云云。惟按共同正犯之意思聯絡
    ，不限於事前有所協議，其於行為當時，基於相互之認識，
    以共同犯罪之意思參與者，亦無礙於共同正犯之成立，此有
    最高法院七十三年度台上字第一八八六號判例可資參照，是
    以共同之行為決意不一定要在事先即行為前便已存在，行為
    當中始先後形成亦可。查被告三人分別擔任上開工作，且參
    與上開不法集團時，均有提領遭恐嚇取財之被害人所匯上開
    款項等情，業據被告三人供述甚詳，且互核相符，足認被告
    三人不僅對於在大陸地區之綽號「大冠」等人係從事上開詐
    欺行為知之甚詳，且對於綽號「大冠」等人另以恐嚇之不法
    行為取得被害人財物，亦應有所知悉及認許，渠等縱非事先
    即行為前便已存在該決意，然於領款行為當中業已先後形成
    決意無疑。況且，被告三人其間亦確有從事持提款卡至提款
    機測試密碼、將提款功能後回報，迨集團騙取或恐嚇被害人
    匯款後，再依指示將被害人匯入之款項領出，再將款項交付
    或以匯款、存款方式交付該集團，而參與犯罪構成要件之行
    為，自均與綽號「大冠」等人有犯意聯絡及行為分擔，而同
    屬詐欺取財及恐嚇取財之共同正犯，允無疑義。本案事證明
    確，被告壬○○、申○○及Ｂ○○等三人之上揭犯行，均堪
    予認定。
二、按刑法上所謂「常業」，指反覆以同種類行為為目的之社會
    活動之職業性犯罪而言，至於犯罪所得之多寡，是否恃此犯
    罪為唯一之謀生職業，則非所問，縱令兼有其他職業，仍無
    礙於該常業犯罪之成立（最高法院八十五年臺上字第五一０
    號判例參照）。查被告三人參與綽號「大冠」等人所組成收
    購人頭帳戶之不法犯罪集團，乃屬有組織之詐騙集團，且所
    收購人頭帳戶之數量甚為龐大，復係以如附表一所示之詐欺
    方式詐欺被害人，且被害之人數甚多，顯見渠等彼此間分工
    完整，具有相當之組織規模，犯罪時間亦長達數月之久，期
    間反覆多次實施如前所示之同種類行為為目的之社會活動之
    職業性詐欺犯罪，所得菲薄，足見被告壬○○等人均有恃此
    營生之意，顯係以詐欺為常業無誤。又按以恐嚇使人將物交
    付，有時固亦含有詐欺性質，但與詐欺之區別，則在有無施
    用威嚇，使人心生畏懼之情形為斷；又按恐嚇罪質，非不含
    詐欺性，其與詐欺之區別，係在行為人對於被害人所用之手
    段，僅使其陷於錯誤，為詐欺，使發生畏懼心者，為恐嚇；
    再按刑法第三百四十六條第一項之恐嚇取財罪，與同法第三
    百三十九條第一項之詐欺取財罪，二者之區別，在於前者係
    施用使人心生畏怖之恐嚇手段，致被害人心生畏懼，明知不
    應交付財物而交付，後者則係施用詐術手段，使人陷於錯誤
    ，誤信為應交付財物而交付，惟上開之恐嚇手段，常以虛假
    之事實為內容，故有時亦不免含有詐欺之性質，倘含有詐欺
    性之恐嚇取財行為，足使人心生畏懼時，自應僅論以高度之
    恐嚇取財罪，殊無再適用詐欺取財罪之餘地，有最高法院二
    十八年上字第一二三八號、三十年上字第六六八號判例及八
    十四年度臺上字第一九九三號判決意旨可資參照。而查，依
    被害人卯○○、甲○○及子○○陳述之被害事實，均足認其
    等係因遭人恐嚇，致心生畏懼而匯款，是被告三人及其他在
    臺灣地區或大陸地區之共犯使用該等帳戶為犯罪行為之實施
    ，所為自均應成立恐嚇取財罪。核被告壬○○、申○○及Ｂ
    ○○所為，均係犯刑法第三百四十條之常業詐欺取財罪及同
    法第三百四十六條第一項之恐嚇取財罪。被告壬○○、申○○、巳○○、Ｂ○○及在大陸地區之姓名年籍均不詳綽號「
    大冠」、「小楊」、「財神」、「雞肥」等人，及自稱「陳
    勇旭」、蔡定瑋、庚○○及在大陸地區負責撥打詐騙或恐嚇
    電話而人數不詳之成年人等人間，就上揭常業詐欺取財及恐
    嚇取財犯行間，均有犯意聯絡及行為分擔，應論以共同正犯
    。被告三人所為三次恐嚇取財之犯行，時間緊接，方法相同
    ，觸犯構成要件相同之罪名，顯係基於概括之犯意反覆為之
    ，為連續犯，應依刑法第五十六條規定，各加重其刑。被告
    三人所犯共同常業詐欺取財罪及共同連續恐嚇取財罪二罪間
    ，犯意各別，行為互殊，應予分論併罰。又公訴人雖未就被
    告三人所為如附表一編號五至十八所示之犯行起訴（編號五
    部分即九十五年度偵字第一九一四號移送併案審理部分），
    惟渠等此常業詐欺取財及恐嚇取財之犯行，分別與渠等上開
    經起訴判處有罪之犯行間，具有常業犯之實質上一罪或連續
    犯之裁判上一罪關係，自為起訴效力所及，本院當應併予審
    理（至如附表二所示部分，因被害人之被害時間已在被告等
    人遭警查獲並羈押後，是此部分不應遽對被告等人論罪，附
    此說明）。被告壬○○前曾因犯懲治盜匪條例案件，經臺灣
    士林地方法院於八十七年五月四日，以八十六年度訴字第九
    九０號判處有期徒刑七年二月確定，於九十年四月十七日縮
    短刑期假釋付保護管束出監，而於九十三年九月十二日縮短
    刑期假釋付保護管束期滿，視為執行完畢；被告申○○則曾
    因妨害公務案件，經臺灣桃園地方法院於九十二年十一月十
    三日，以九十二年度簡字第一六０號判處有期徒刑三月確定
    ，於九十三年七月十六日縮短刑期執行完畢，均有臺灣臺中
    地方法院檢察署刑案資料查註紀錄表及臺灣高等法院被告全
    國前案紀錄表各一紙在卷可按，渠等均於受有期徒刑執行完
    畢後，五年以內再犯上開有期徒刑以上之罪，皆為累犯，應
    依刑法第四十七條規定，就所犯恐嚇取財罪部分，均遞加重
    其刑，另就所犯常業詐欺取財罪部分，均加重其刑。爰分別
    審酌被告三人均值青年，竟不循正途賺取所需，而以上開不
    法方式牟利，又渠等犯罪之動機、各自之犯罪所得及參與之
    時間長短、參與之集團成員數量、被害人之人數甚多，且受
    詐騙或恐嚇之受害款項非微，所為嚴重破壞社會經濟秩序，
    且使被害人產生對社會的不信任感，嚴重危害社會秩序，行
    為均值非難及被告三人犯罪後對於上揭犯罪事實均已坦白承
    認等一切情狀，分別量處如主文所示之刑，並均定其應執行
    之刑。至扣案如附表三所示之物，均係被告三人或渠等之共
    犯所有，且供犯罪所用或因犯罪所得之物，業據被告三人供
    述在卷，並互核相符，各應依刑法第三十八條第一項第二款
    、第三款宣告沒收。至扣案門號0000000000號行
    動電話機具及門號卡，固係被告申○○所有，業據被告申○○於本院行準備程序時供承在卷，然被告申○○既否認該物
    品係供其等上開犯罪所用之物，且復查無其他證據足資證明
    確與本案有涉，亦核非屬違禁物，是爰不諭知沒收，附此說
    明。另如附表一所示被害人所稱之人頭帳戶中，除扣案之人
    頭帳戶業已併予宣告沒收外，其餘部分帳戶因均未扣案，是
    為免日後執行之困難，不另諭知沒收。
三、末按洗錢行為係指行為人為掩飾或隱匿自己或他人重大犯罪
    所得財物或財產上之利益，或行為人收受、搬運、寄藏、故
    買或牙保他人因重大犯罪所得財物或財產上之利益，洗錢防
    制法第二條固有明定。但洗錢防制法之制定，旨在規範特定
    重大犯罪（詳見該法第三條）不法所得之資金或財產，藉由
    洗錢行為，諸如經由各種金融機關或其他交易管道，轉換成
    為合法來源之資金或財產，以切斷資金與當初犯罪行為之關
    連性，俾便於隱匿其犯罪行為或該資金不法來源或本質，以
    逃避追訴、處罰。該法之制定背景（參見立法院公報第八十
    五卷第四十三期院會紀錄第六六頁至第七八頁），主要係針
    對預防鉅額贓款，經由洗錢行為轉變為合法來源，造成資金
    流向之中斷，使偵查機關無法藉由資金之流向，追查不法前
    行為之犯罪行為人。足見其所保護之法益為國家對特定重大
    犯罪之追訴及處罰，此觀該法第一條已明定：「為防制洗錢
    ，追查犯罪，特制定本法」，而對不法之前行為其所侵害之
    一般法益，因已有該當各行為之構成要件加以保護，自非該
    法之立法目的甚明。又該法第二條第一款之洗錢行為，除利
    用不知情之合法管道（如金融機關）所為之典型行為外，固
    尚有其他掩飾、藏匿犯特定重大犯罪所得財產或利益之行為
    ，但仍須有旨在避免追訴、處罰而使其所得財物或利益之來
    源合法化，或改變該財物或利益之本質之犯意，始克相當，
    若僅係行為人對犯特定重大犯罪所得之財產或利益作直接使
    用或消費之處分行為，自非該法所規範之洗錢行為（最高法
    院九十二年度臺上字第三六三九號、九十三年度臺上字第二
    五二三號判決可資參照）。亦即所謂洗錢，無論係掩飾或隱
    匿因自己或他人重大犯罪所得財物或財產上利益之行為，均
    為行為人於完成犯罪行為後，為利用或確保此一前行為之不
    法犯罪所得財物或財產上利益所為之另一行為，應屬一種處
    分犯罪所得財物或財產上利益之行為（處分贓物之行為），
    此觀諸同條第二款將收受、搬運、寄藏、故買或牙保他人因
    重大犯罪所得財物或財產上利益等贓物之犯罪行為，亦同列
    為洗錢行為甚明。就行為人而言，此種處分贓物行為，原係
    不罰之後行為之一種；而所謂不罰之後行為，係行為人於完
    成其犯罪後，對於其所侵害法益之另一次侵害，不另構成犯
    罪之情形。即前行為與後行為間並無行為發展之階段關係，
    僅處罰前行為即已兼及後行為者，該後行為即為前行為所吸
    收，不再視其為獨立之犯罪，例如將竊盜或搶奪取得之財物
    據為己有或出賣等行為，不能再論以侵占罪等。亦即洗錢行
    為（自己洗錢），係指行為人完成犯罪行為後，對於犯罪所
    得財物或財產上利益所另為掩飾或隱匿等行為，該行為在刑
    罰體系上原係不罰之後行為，然因特殊社會防衛之需要（參
    照該法第一條），始予以刑罰化；若行為本身即係該洗錢防
    制法第三條所稱重大犯罪之取得財物之犯罪方法或手段，此
    等行為即為該條所稱重大犯罪行為之一部分，並非行為人因
    為該條所稱重大犯罪行為並取得犯罪所得財物或財產上利益
    後，所另為掩飾或隱匿犯罪所得財物或財產上利益之行為，
    自難遽認係洗錢行為。同理，為他人洗錢亦指於他人因重大
    犯罪所得財物或財產上利益後，所另為之掩飾或隱匿、收受
    、搬運、寄藏、故買或牙保等行為至明。而查，本件被告等
    人使用不特定人之金融機構帳戶資料，供作集團向被害人詐
    騙或恐嚇後之匯款所用等情，業如前述，可知如附表一所示
    之被害人匯款至如附表一所示之各該帳戶內，即為被告等人
    與其他姓名年籍不詳之詐欺及恐嚇集團成員犯常業詐欺取財
    犯行及恐嚇取財犯行中之「使人將本人或第三人之物交付」
    之行為，本為常業詐欺取財或恐嚇取財犯罪行為的一部分，
    並非另為掩飾或隱匿犯罪所得財物或財產上利益之行為。且
    各該被害人就其匯款之金融機構帳戶戶名、帳號，均知之甚
    詳，並未產生掩飾或隱匿「重大犯罪所得財物或財產上利益
    」之效果，偵查機關隨時均能發現該帳戶係詐欺取財之犯罪
    行為人供被害人匯款之用，惟一能掩飾或隱匿者，乃「誰是
    犯罪行為人」，實難認與洗錢防制法第二條規定之洗錢行為
    相符，已難認被告等人上揭犯行，係涉犯有洗錢防制法第九
    條第三項、第二項之常業洗錢罪。此外復查無其他積極證據
    ，足認如附表一所示之人頭帳戶，有何供人掩飾或隱匿自己
    或他人重大犯罪所得財物或財產上之利益之事證，而據以推
    論被告等人就此部分確涉有常業洗錢犯行，附此說明。
據上論斷，應依刑事訴訟法第二百九十九條第一項前段，刑法第
十一條前段、第二十八條、第五十六條、第三百四十條、第三百
四十六條第一項、第四十七條、第五十一條第五款、第三十八條
第一項第二款、第三款，罰金罰鍰提高標準條例第一條前段，判
決如主文。
中    華    民    國    95    年    6     月    30    日
              刑事第一庭  審判長法  官   李平勳
                                法  官   林學晴
                                法  官   許惠瑜
以上正本證明與原本無異。
如不服本判決，應於判決送達後十日內向本院提出上訴狀，上訴
於臺灣高等法院臺中分院（須附繕本）。
                                書記官   陳其良
中    華    民    國    95    年    6     月    30    日
附錄論罪科刑法條：
刑法第三百四十條
以犯第三百三十九條之罪為常業者，處一年以上七年以下有期徒
刑，得併科五萬元以下罰金。
刑法第三百四十六條
意圖為自己或第三人不法之所有，以恐嚇使人將本人或第三人之
物交付者，處六月以上五年以下有期徒刑，得併科一千元以下罰
金。
附表一：
┌─────┬───────┬────────────┬──────────┬──────────┬───────┐
│編號、姓名│被害時間      │恐嚇及詐欺方式          │匯款時間及金額      │匯入帳戶之戶名及帳號│備註          │
├─────┼───────┼────────────┼──────────┼──────────┼───────┤
│1亥○○   │九十四年十二月│亥○○接獲不知名男子電話│四十五萬元。        │戶名不詳、大溪喬愛郵│詳見台中市警察│
│          │五日上午十一時│，自稱是萬泰銀行，告知其│                    │局桃園四十支局、帳號│局第一分局刑案│
│          │十五分許      │萬泰銀行信用卡被盜刷，若│                    │0000000000│偵查卷宗中分一│
│          │              │不相信可電高雄三民派出所│                    │九四一。            │刑字第○九五○│
│          │              │詢問；歹徒以設計之電話號│                    │                    │○○○五一○號│
│          │              │碼，要亥○○撥打電話至三│                    │                    │警詢筆錄第四十│
│          │              │民派出所（0000000│                    │                    │六頁以下（無匯│
│          │              │五三）、防治中心（○九一│                    │                    │款證明）      │
│          │              │0000000）、地檢署│                    │                    │              │
│          │              │（0000000000）│                    │                    │              │
│          │              │確認，另名自稱巳○○檢察│                    │                    │              │
│          │              │官告知亥○○需將帳戶裡的│                    │                    │              │
│          │              │錢淨空，並告知一帳號要其│                    │                    │              │
│          │              │匯入，嗣經其子提醒，始知│                    │                    │              │
│          │              │受騙，並至警察局報案。  │                    │                    │              │
├─────┼───────┼────────────┼──────────┼──────────┼───────┤
│2宇○○   │九十四年十二月│宇○○於家中上網時，有網│九十四年十二月十四  │戶名范瑞貞、台北國際│詳見台中市警察│
│          │十三日二十三時│路即時訊息出現，宇○○進│日，匯款十萬元。    │商業銀行中壢分行、帳│局第一分局刑案│
│          │許            │入後，一名真實姓名不詳自│                    │號000000000│偵查卷宗中分一│
│          │              │稱小魚之女子，與其聊天，│                    │00000000。  │刑字第○九五○│
│          │              │暗示可援交之訊息，並為確│                    │                    │○○○五一○號│
│          │              │認宇○○非警察，要宇○○│                    │                    │警詢筆錄第五十│
│          │              │先匯款以證明其非警察，葉│                    │                    │頁以下（匯款證│
│          │              │燿樑不疑有他，依指示匯款│                    │                    │明一張）      │
│          │              │後，始知受騙。          │                    │                    │              │
├─────┼───────┼────────────┼──────────┼──────────┼───────┤
│3卯○○   │九十四年十二月│卯○○接獲不知名男子來電│第一銀行西壢分行提款│無。                │詳見台中市警察│
│          │三十一日下午十│，稱其兒子陳雲陽的朋友向│卡，被領取二十六萬元│                    │局第一分局刑案│
│          │五時三十分許  │地下錢莊借款，其子為擔保│。（帳號二八二六八○│                    │偵查卷宗中分一│
│          │              │人，因借款人已跑掉，要其│○○五二四二）      │                    │刑字第○九五○│
│          │              │償還，不然要對其子不利，│桃園茄苳郵局提款卡被│                    │○○○五一○號│
│          │              │電話中有類似其子聲音之人│領取十九萬一千元。（│                    │警詢筆錄第五十│
│          │              │哭泣，並告訴卯○○要叫其│0000000000│                    │三頁以下      │
│          │              │朋友到家中拿卯○○的提款│三五二一）          │                    │              │
│          │              │卡，，該名不知名男子到莊│共計損失四十五萬一千│                    │              │
│          │              │金蓮家中取走後，該名不知│元。                │                    │              │
│          │              │名男子又稱該卡只能領九萬│                    │                    │              │
│          │              │元，要再拿一張卡，不然要│                    │                    │              │
│          │              │將其子斷手斷腳，卯○○因│                    │                    │              │
│          │              │害怕其子安危，依指示交付│                    │                    │              │
│          │              │提款卡，嗣於隔日聯絡其子│                    │                    │              │
│          │              │，發現其在家中睡覺，始知│                    │                    │              │
│          │              │受騙。                  │                    │                    │              │
├─────┼───────┼────────────┼──────────┼──────────┼───────┤
│4子○○   │九十四年十二月│子○○於網路聊天時，與一│九十四年十二月九日│戶名不詳、帳號八二二│詳見台中市警察│
│          │九日下午十六時│名女子相約見面，該名女子│十七時四十七分，匯款│0000000000│局第一分局刑案│
│          │許            │稱其在期貨公司上班，要洪│一萬二千零二十六元。│二六四九○六。      │偵查卷宗中分一│
│          │              │瑞生加入該公司；約半小時│                    │                    │刑字第○九五○│
│          │              │後該名女子離開，另一名真├──────────┼──────────┤○○○五一○號│
│          │              │實姓名不詳男子打電話給洪│九十四年十二月十六│戶名不詳、帳號八○三│警詢筆錄第五十│
│          │              │瑞生，稱要加入該公司需先│日二時九分四十五秒，│0000000000│九頁以下（匯款│
│          │              │確認身份，要子○○於提款│匯款二萬九千元。    │○九九九○○。      │證明二十二張）│
│          │              │機操作，即依指示輸入身分│                    │                    │              │
│          │              │證後二碼，於退出該系統後├──────────┼──────────┤              │
│          │              │，重新操作一次，並要洪瑞│九十四年十二月十六│戶名不詳、帳號八○三│              │
│          │              │生按0000000000│日二時十五分九秒，匯│0000000000│              │
│          │              │000000000，再按│款一萬六千元。      │○九九九○○。      │              │
│          │              │確認，再按身分證前五碼一│                    │                    │              │
│          │              │二○二六，再按確認，結果├──────────┼──────────┤              │
│          │              │子○○發現帳戶內現金已被│九十四年十二月十六│戶名不詳、帳號八○三│              │
│          │              │轉出一萬二千零二十六元，│日二時二十三分八秒，│0000000000│              │
│          │              │子○○隨即發現被騙，而離│匯款三萬一千元。    │○九九九○○。      │              │
│          │              │開現場。詎該名不知姓名男│                    │                    │              │
│          │              │子又來電告知，稱子○○擾├──────────┼──────────┤              │
│          │              │亂金融秩序，要將其移送法│九十四年十二月十六│戶名不詳、帳號八○三│              │
│          │              │辦，並問子○○家人的資料│日二時二十八分十秒，│0000000000│              │
│          │              │及其個人銀行帳號資料，洪│匯款一萬一千元。    │○九九九○○。      │              │
│          │              │瑞生陸續因對方要脅而匯款│                    │                    │              │
│          │              │二十二次，共匯出新台幣約├──────────┼──────────┤              │
│          │              │八十萬元（實際匯出七十三│九十四年十二月十六│戶名不詳、帳號八○三│              │
│          │              │萬零二百七十六元），嗣對│日二時五十四分四十三│0000000000│              │
│          │              │方稱子○○再匯一百二十五│秒，匯款三千元。    │○九九九○○。      │              │
│          │              │萬元，即可將之前匯款返還│                    │                    │              │
│          │              │，子○○因無錢再匯，故向├──────────┼──────────┤              │
│          │              │警方報案。              │九十四年十二月十六│戶名不詳、帳號八○三│              │
│          │              │                        │日十二時二十五分十八│0000000000│              │
│          │              │                        │秒，匯款七萬三千元。│○九九九○○。      │              │
│          │              │                        │                    │                    │              │
│          │              │                        ├──────────┼──────────┤              │
│          │              │                        │九十四年十二月十六│戶名不詳、帳號八○三│              │
│          │              │                        │日十二時四十九分十一│0000000000│              │
│          │              │                        │秒，匯款十萬元。    │○二○三四四。      │              │
│          │              │                        │                    │                    │              │
│          │              │                        ├──────────┼──────────┤              │
│          │              │                        │九十四年十二月十六│戶名不詳、帳號八○三│              │
│          │              │                        │日十二時五十二分三十│0000000000│              │
│          │              │                        │三秒，匯款八萬元。  │○二○三四四。      │              │
│          │              │                        │                    │                    │              │
│          │              │                        ├──────────┼──────────┤              │
│          │              │                        │九十四年十二月十七│戶名不詳、帳號八○三│              │
│          │              │                        │日十時八分三十三秒，│0000000000│              │
│          │              │                        │匯款十萬元。        │○二○三四四。      │              │
│          │              │                        │                    │                    │              │
│          │              │                        ├──────────┼──────────┤              │
│          │              │                        │九十四年十二月十七│戶名不詳、帳號八○三│              │
│          │              │                        │日十時十二分三十一秒│0000000000│              │
│          │              │                        │，匯款六萬四千五百元│○二○三四四。      │              │
│          │              │                        │。                  │                    │              │
│          │              │                        ├──────────┼──────────┤              │
│          │              │                        │九十四年十二月十七│戶名不詳、帳號八○三│              │
│          │              │                        │日十時二十六分，匯款│0000000000│              │
│          │              │                        │二千元。            │四四。              │              │
│          │              │                        ├──────────┼──────────┤              │
│          │              │                        │九十四年十二月十九│戶名不詳、帳號○○○│              │
│          │              │                        │日二十一時二十七分五│0000000000│              │
│          │              │                        │十三秒，匯款二萬五千│九○四。            │              │
│          │              │                        │元。                │                    │              │
│          │              │                        ├──────────┼──────────┤              │
│          │              │                        │九十四年十二月十九│戶名不詳、帳號○○○│              │
│          │              │                        │日二十一時三十四分十│0000000000│              │
│          │              │                        │九秒，匯款二萬五千元│五三八。            │              │
│          │              │                        │。                  │                    │              │
│          │              │                        ├──────────┼──────────┤              │
│          │              │                        │九十四年十二月十九│戶名不詳、帳號○○○│              │
│          │              │                        │日二十二時三十六分二│0000000000│              │
│          │              │                        │十秒，匯款三萬元。  │五三八。            │              │
│          │              │                        ├──────────┼──────────┤              │
│          │              │                        │九十四年十二月十九│戶名不詳、帳號○○○│              │
│          │              │                        │日二十二時三十七分二│0000000000│              │
│          │              │                        │十八秒，匯款一萬元。│五三八。            │              │
│          │              │                        ├──────────┼──────────┤              │
│          │              │                        │九十四年十二月二十│戶名不詳、帳號○○○│              │
│          │              │                        │日二十一時十分三十六│0000000000│              │
│          │              │                        │秒，匯款零元（帳號錯│三七四。            │              │
│          │              │                        │誤）。              │                    │              │
│          │              │                        ├──────────┼──────────┤              │
│          │              │                        │九十四年十二月二十│戶名不詳、帳號八○三│              │
│          │              │                        │日二十一時三十分，匯│0000000000│              │
│          │              │                        │款一萬三千七百五十元│四四。              │              │
│          │              │                        │。                  │                    │              │
│          │              │                        ├──────────┼──────────┤              │
│          │              │                        │九十四年十二月二十│戶名不詳、帳號八○三│              │
│          │              │                        │一日十四時十分五十五│0000000000│              │
│          │              │                        │秒，匯款五萬九千四百│○二○三四四。      │              │
│          │              │                        │元。                │                    │              │
│          │              │                        ├──────────┼──────────┤              │
│          │              │                        │九十四年十二月二十│戶名不詳、帳號八○三│              │
│          │              │                        │一日十四時三十分，匯│0000000000│              │
│          │              │                        │款二千元。          │○二○三四四。      │              │
│          │              │                        │                    │                    │              │
│          │              │                        ├──────────┼──────────┤              │
│          │              │                        │九十四年十二月二十│戶名不詳、帳號○○○│              │
│          │              │                        │二日二十一時五分五十│0000000000│              │
│          │              │                        │六秒，匯款三萬元。  │八一二。            │              │
│          │              │                        ├──────────┼──────────┤              │
│          │              │                        │九十四年十二月二十│戶名不詳、帳號○○○│              │
│          │              │                        │二日二十一時七分十七│0000000000│              │
│          │              │                        │秒，匯款一萬三千六百│八一二。            │              │
│          │              │                        │元。                │                    │              │
├─────┼───────┼────────────┼──────────┼──────────┼───────┤
│5甲○○   │九十五年一月三│甲○○接獲不知名男子來電│九十五年一月三日親手│無。                │詳見臺灣桃園地│
│          │日下午十七時三│，稱其兒子幫李文忠之男子│交付現金四萬元給被告│                    │方法院檢察署九│
│          │十分許        │擔保向地下錢莊借款新台幣│Ｂ○○。            │                    │五偵一九一四號│
│          │              │二十萬元，要其償還，不然│                    │                    │卷警詢筆錄第十│
│          │              │要對其子不利，電話中有類│                    │                    │五頁以下      │
│          │              │似其子聲音之人哭泣，王琦│                    │                    │              │
│          │              │臧稱其現在只有四萬元，該│                    │                    │              │
│          │              │名不知名男子稱要派人到王│                    │                    │              │
│          │              │琦臧家中領取，取走後，該│                    │                    │              │
│          │              │名不知名男子又稱需再拿六│                    │                    │              │
│          │              │萬元，才會將其子釋放，嗣│                    │                    │              │
│          │              │經聯絡其子，始知受騙，於│                    │                    │              │
│          │              │對方再派人來領取時，當場│                    │                    │              │
│          │              │逮獲。                  │                    │                    │              │
├─────┼───────┼────────────┼──────────┼──────────┼───────┤
│6黃○○   │九十五年一月八│九十五年一月初，黃○○在│九十五年一月八日，由│戶名徐宗聖、國泰世華│詳見台中市警察│
│          │日某時        │網路奇摩拍賣網站中看到有│黃○○郵局帳號七○○│銀行、帳號○四二五○│局第一分局刑案│
│          │              │人在拍賣ＭＯＴＯＲＯＬＡ│0000000000│00000000。  │偵查卷宗中分一│
│          │              │牌３８８Ｃ型行動電話機，│七九八五，跨行轉出三│                    │偵字第三○○五│
│          │              │於是下標新台幣三千七百元│千七百元。          │                    │一號警詢筆錄第│
│          │              │競標，並順利標得該行動電│                    │                    │三十三頁以下  │
│          │              │話。嗣歹徒假冒賣家寄電子│                    │                    │              │
│          │              │郵件給黃○○，並留下匯款│                    │                    │              │
│          │              │帳號，請黃○○以匯款方式│                    │                    │              │
│          │              │完成交易，黃○○乃透過提│                    │                    │              │
│          │              │款機匯款。黃○○匯款後，│                    │                    │              │
│          │              │該名假冒賣家之人隨即來電│                    │                    │              │
│          │              │，稱有查到匯款資料，但公│                    │                    │              │
│          │              │司仍須做確認動作，要求劉│                    │                    │              │
│          │              │維泰持提款卡至提款機依指│                    │                    │              │
│          │              │示操作，才算完成交易，劉│                    │                    │              │
│          │              │維泰發覺有異，查詢歹徒假│                    │                    │              │
│          │              │冒賣家所寄的郵件後，始知│                    │                    │              │
│          │              │受騙。                  │                    │                    │              │
├─────┼───────┼────────────┼──────────┼──────────┼───────┤
│7戊○○   │九十五年一月八│九十五年一月初，戊○○在│九十五年一月八日，│戶名徐宗聖、玉山銀行│詳見台中市警察│
│          │日某時        │雅虎奇摩即時通的聊天室中│由戊○○仁愛霧社郵局│、帳號0000000│局第一分局刑案│
│          │              │，有一名女子問戊○○要不│、帳號0000000│○七七三六七。      │偵查卷宗中分一│
│          │              │要援交，戊○○答應後，將│0000000000│                    │偵字第三○○五│
│          │              │電話號碼給對方。嗣一名真│，跨行轉出四千五百零│                    │一號警詢筆錄第│
│          │              │實姓名不詳之男子來電稱要│七元。              │                    │二十七頁以下（│
│          │              │做『職業認證』，問戊○○├──────────┼──────────┤匯款證明二張）│
│          │              │個人資料及聯絡電話，並要│九十五年一月八日，│戶名徐宗聖、玉山銀行│              │
│          │              │戊○○拿提款卡到提款機前│由戊○○仁愛霧社郵局│、帳號0000000│              │
│          │              │面依指示操作，戊○○帳戶│、帳號0000000│○七七三六七。      │              │
│          │              │內存款即被領走。        │0000000000│                    │              │
│          │              │                        │，跨行轉出二千九百九│                    │              │
│          │              │                        │十八元。            │                    │              │
├─────┼───────┼────────────┼──────────┼──────────┼───────┤
│8癸○○   │九十五年一月九│九十五年一月初，癸○○在│九十五年一月九日，由│戶名徐宗聖、玉山商業│詳見台中市警察│
│          │日某時        │網路賣二手貨網站中看到有│癸○○中和大華郵局（│銀行、帳號○○四八九│局第一分局刑案│
│          │              │人要賣二手傢俱，於是以網│帳號00000000│00000000。  │偵查卷宗中分一│
│          │              │站中的售價新台幣五千元向│000000000）│                    │偵字第三○○五│
│          │              │該網站購買。該網站提供帳│跨行轉出二千五百五十│                    │一號警詢筆錄第│
│          │              │戶，要癸○○匯款。詎洪世│元。                │                    │十八頁以下（匯│
│          │              │銘匯款後並未收到該二手傢│                    │                    │款證明一張）  │
│          │              │俱。                    │                    │                    │              │
├─────┼───────┼────────────┼──────────┼──────────┼───────┤
│9酉○○   │九十五年一月六│九十五年一月六日，酉○○│九十五年一月七日，由│戶名未○○、玉山銀行│詳見台中市警察│
│          │日某時        │在學校圖書館以『ｄａｒｋ│酉○○土城工業區郵局│、帳號0000000│局第一分局刑案│
│          │              │ˍｐｏｉｓｏｎｃａｎｄｙ│、帳號0000000│000000000。│偵查卷宗中分一│
│          │              │』帳號上網參與由賣家帳號│000000000，│                    │偵字第三○○五│
│          │              │『ｋｅｖｉｎｗｕ９９ｋｉ│跨行轉出一千六百五十│                    │一號警詢筆錄第│
│          │              │ｍｏ』拍賣之物品『ＫＹＯ│元。                │                    │八十頁以下（匯│
│          │              │ＣＥＲＡ  ＹＡＳＨＩＣＡ│                    │                    │款證明一張）  │
│          │              │－３０１１數位相機』，以│                    │                    │              │
│          │              │新台幣一千六百五十元整得│                    │                    │              │
│          │              │標，後來接到一封電子郵件│                    │                    │              │
│          │              │以『ｋｅｖｉｎｗｕ９９ｋ│                    │                    │              │
│          │              │ｉｒｎｏ』帳號（兩者差別│                    │                    │              │
│          │              │在於真正賣家之帳號後二位│                    │                    │              │
│          │              │字母為『ｍｏ』假冒者之帳│                    │                    │              │
│          │              │號為『ｒｎｏ』』）通知陳│                    │                    │              │
│          │              │喬羚稱賣方由於工作忙碌，│                    │                    │              │
│          │              │無法面交，要求酉○○於一│                    │                    │              │
│          │              │月七日早上十時前完成匯款│                    │                    │              │
│          │              │，酉○○不疑有他依指示匯│                    │                    │              │
│          │              │款後，一直沒有收到該產品│                    │                    │              │
│          │              │，嗣因真正賣家通知其朋友│                    │                    │              │
│          │              │稱臨時不賣了，屆時始知受│                    │                    │              │
│          │              │騙。                    │                    │                    │              │
├─────┼───────┼────────────┼──────────┼──────────┼───────┤
│10Ａ○○  │九十五年一月七│九十五年一月初，Ａ○○在│九十五年一月七日二│戶名未○○、玉山銀行│詳見台中市警察│
│          │日某時        │網路奇摩拍賣網站中看到有│十二時五十四分，由楊│、帳號0000000│局第一分局刑案│
│          │              │人要賣一台舊筆記型電腦，│義珍中國信託帳戶（帳│000000000。│偵查卷宗中分一│
│          │              │（ＩＢＭ廠牌、型號Ｘ３１│號000000000│                    │偵字第三○○五│
│          │              │）於是下標新台幣八千元競│六七○七○九），跨行│                    │一號警詢筆錄第│
│          │              │標，並順利標得該舊筆記型│轉出八千元。        │                    │十四頁以下（匯│
│          │              │電腦。嗣歹徒假冒賣家寄電├──────────┼──────────┤款證明一張）  │
│          │              │子郵件給Ａ○○，並留下匯│九十五年一月八日，│戶名蔡銘亨、華南商業│              │
│          │              │款帳號，請Ａ○○以匯款方│Ａ○○欲匯款七千零七│銀行、帳號二一一二○│              │
│          │              │式完成交易，Ａ○○乃請其│十元，因存款不足而匯│0000000。    │              │
│          │              │友楊義珍幫忙匯款。Ａ○○│款不成功。          │                    │              │
│          │              │匯款後，對方稱公司會計沒│                    │                    │              │
│          │              │有查到匯款紀錄，要Ａ○○│                    │                    │              │
│          │              │至提款機依指示操作回傳交│                    │                    │              │
│          │              │易紀錄，嗣因存款不足，故│                    │                    │              │
│          │              │交易不成功。屆時Ａ○○始│                    │                    │              │
│          │              │知受騙。                │                    │                    │              │
├─────┼───────┼────────────┼──────────┼──────────┼───────┤
│11宙○○  │九十五年一月八│九十五年一月八日，宙○○│九十五年一月八日，由│戶名蔡銘亨、華南商業│詳見台中市警察│
│          │日某時        │在台北市文山區萬隆里景福│宙○○郵局帳號七○○│銀行、帳號二一一二○│局第一分局刑案│
│          │              │街六號二樓以『ｆｉｒｓｔ│0000000000│0000000。（筆│偵查卷宗中分一│
│          │              │ｂｅｎｎｙ』帳號上網參與│二七一二二一，跨行轉│錄稱指定帳戶為戶名徐│偵字第三○○五│
│          │              │由賣家帳號『ｐｅｒｒｅｔ│出一萬二千元。      │宗聖、國泰銀行、帳號│一號警詢筆錄第│
│          │              │１９４３』拍賣之物品『Ｃ│                    │0000000000│六十五頁以下（│
│          │              │ａｎｏｎ  ＥＯＤ  １０Ｄ│                    │三）                │匯款證明一張）│
│          │              │數位相機』，出價到新台幣│                    │                    │              │
│          │              │二萬五千九百元整，但並未│                    │                    │              │
│          │              │得標，在結標後，接到一封│                    │                    │              │
│          │              │電子郵件以『ｐｅｒｒｅｔ│                    │                    │              │
│          │              │ｌ９４３』帳號（兩者差別│                    │                    │              │
│          │              │在於真正賣家之帳號『１９│                    │                    │              │
│          │              │４３』均為阿拉伯數字，假│                    │                    │              │
│          │              │冒者之帳號『１９４３』的│                    │                    │              │
│          │              │第一個字為英文字母小寫『│                    │                    │              │
│          │              │ｌ』）通知宙○○說最高得│                    │                    │              │
│          │              │標者惡意棄標，問宙○○是│                    │                    │              │
│          │              │否有意願購買，宙○○因心│                    │                    │              │
│          │              │存懷疑，只匯款一半款項，│                    │                    │              │
│          │              │，嗣後發現真正賣家的帳號│                    │                    │              │
│          │              │與假賣家的帳號不同，始知│                    │                    │              │
│          │              │受騙。                  │                    │                    │              │
├─────┼───────┼────────────┼──────────┼──────────┼───────┤
│12天○○  │九十五年一月十│九十五年一月初，天○○在│九十五年一月十日，由│戶名蔡銘亨、華南商業│詳見台中市警察│
│          │日某時        │網路奇摩拍賣網站中看到有│黃婷莉台中民權路郵局│銀行、帳號二一一二○│局第一分局刑案│
│          │              │人要賣一台舊筆記型電腦，│（帳號0000000│0000000。    │偵查卷宗中分一│
│          │              │（廠牌、型號不詳）於是下│0000000000│                    │偵字第三○○五│
│          │              │標新台幣二千五百五十元競│）跨行轉出二千五百五│                    │一號警詢筆錄第│
│          │              │標，並順利標得該舊筆記型│十元。              │                    │十一頁以下（匯│
│          │              │電腦。嗣歹徒假冒賣家寄電│                    │                    │款證明一張）  │
│          │              │子郵件給天○○，並留下匯│                    │                    │              │
│          │              │款帳號，請天○○以匯款方│                    │                    │              │
│          │              │式完成交易，天○○乃請其│                    │                    │              │
│          │              │女黃婷莉幫忙匯款。惟黃振│                    │                    │              │
│          │              │鐘匯款後，並未收到該筆記│                    │                    │              │
│          │              │型電腦，嗣一名自稱賣家之│                    │                    │              │
│          │              │男子電稱，要與天○○對帳│                    │                    │              │
│          │              │，並詢問天○○所有之金融│                    │                    │              │
│          │              │資料，天○○始知受騙。  │                    │                    │              │
├─────┼───────┼────────────┼──────────┼──────────┼───────┤
│13丑○○  │九十五年一月五│九十五年一月五日，丑○○│九十五年一月五日，由│戶名劉秋麟、郵局帳號│詳見台中市警察│
│          │日某時        │在網路奇摩拍賣網站中看到│丑○○中國信託帳戶（│0000000000│局第一分局刑案│
│          │              │有人在拍賣ＰＳＰ（掌上型│帳號00000000│八五四八。          │偵查卷宗中分一│
│          │              │遊樂器），於是下標新台幣│○○六二六○），跨行│                    │偵字第三○○五│
│          │              │七千六百五十元競標，並順│轉出七千六百五十元。│                    │一號警詢筆錄第│
│          │              │利標得該掌上型遊樂器。嗣│                    │                    │二十一頁以下（│
│          │              │歹徒假冒賣家寄電子郵件給│                    │                    │匯款證明一張）│
│          │              │丑○○，並留下匯款帳號，│                    │                    │              │
│          │              │請丑○○以匯款方式完成交│                    │                    │              │
│          │              │易，丑○○乃透過提款機匯│                    │                    │              │
│          │              │款。惟丑○○匯款後，並未│                    │                    │              │
│          │              │收到該掌上型遊樂器，嗣一│                    │                    │              │
│          │              │名自稱賣家之男子電稱，要│                    │                    │              │
│          │              │確認丑○○是否有匯款，徐│                    │                    │              │
│          │              │海豪因已發現被騙，故未再│                    │                    │              │
│          │              │予理會。                │                    │                    │              │
├─────┼───────┼────────────┼──────────┼──────────┼───────┤
│14丙○○  │九十四年十二月│九十四年十二月二十二日，│九十四年十二月二十│戶名李益偉、帳號○○│詳見台中市警察│
│          │二十二日某時  │丙○○以帳號『２９７４０│六日十六時三十八分二│0000000000│局第一分局刑案│
│          │              │１０７９２５』上網參與由│十六秒，匯款一十一萬│八九。              │偵查卷宗中分一│
│          │              │賣家帳號『ｒｔｂ３０６９│三千元。            │                    │偵字第三○○五│
│          │              │』拍賣之物品『歌劇魅影門├──────────┼──────────┤一號警詢筆錄第│
│          │              │票二張』，得標價格新台幣│九十五年一月十一日│戶名陳建樺、帳號○○│五十頁以下（匯│
│          │              │一萬一千四百元，後來接到│十五時五十二分十六秒│0000000000│款證明四張）  │
│          │              │一封電子郵件以帳號『ｒｔ│，匯款五十萬元。    │一七。              │              │
│          │              │ｂ３o６９』通知丙○○說 ├──────────┼──────────┤              │
│          │              │賣方由於工作忙碌，無法面│九十五年一月十二日│戶名方世芳、帳號○○│              │
│          │              │交，要丙○○在十二月二十│十四時四十八分十七秒│0000000000│              │
│          │              │四日早上十時前完成匯款，│，匯款四十五萬元。  │五二。              │              │
│          │              │丙○○完成匯款後，真正賣├──────────┼──────────┤              │
│          │              │家有用電子郵件通知丙○○│九十五年一月十三日│戶名方世芳、帳號○○│              │
│          │              │該帳號遭詐欺集團盜用，屆│十二時四分十五秒，匯│0000000000│              │
│          │              │時始知受騙。另丙○○誤信│款二十五萬元。      │五二。              │              │
│          │              │詐欺集團成員，將個人台北│                    │                    │              │
│          │              │富邦銀行帳號及母親臺灣銀│                    │                    │              │
│          │              │行帳號、郵局帳號、台北富│                    │                    │              │
│          │              │邦銀行帳號二本資料透露給│                    │                    │              │
│          │              │詐欺集團，遭詐欺集團轉帳│                    │                    │              │
│          │              │多筆金錢。              │                    │                    │              │
├─────┼───────┼────────────┼──────────┼──────────┼───────┤
│15己○○  │九十五年一月九│九十五年一月九日，己○○│九十五年一月九日，由│戶名蔡銘亨、華南商業│詳見台中市警察│
│          │日某時        │在台北縣汐止市○○街四十│己○○台北國際商業銀│銀行、帳號二一一二○│局第一分局刑案│
│          │              │二巷二十三號一樓以『ｑ２│行深坑分行帳戶（帳號│0000000。    │偵查卷宗中分一│
│          │              │２０７２９８』帳號上網參│0000000000│（戶名徐宗聖、國泰銀│偵字第三○○五│
│          │              │與由賣家帳號『ｙｕａｎ１│八○○），跨行轉出三│行、帳號○四二八一四│一號警詢筆錄第│
│          │              │0000000』拍賣之物│千三百五十元。      │四四六七三，無法匯入│五十八頁以下（│
│          │              │品『日出溫泉大飯店溫泉住│                    │）                  │匯款證明一張）│
│          │              │宿票』，標得價格為新台幣│                    │                    │              │
│          │              │三千三百五十元整，後來接│                    │                    │              │
│          │              │到一封電子郵件以『ｙｕａ│                    │                    │              │
│          │              │ｎｌ0000000』帳號│                    │                    │              │
│          │              │（兩者差別在於真正賣家之│                    │                    │              │
│          │              │帳號『１0000000』│                    │                    │              │
│          │              │均為阿拉伯數字，假冒者之│                    │                    │              │
│          │              │帳號『１0000000』│                    │                    │              │
│          │              │的第一個字為英文字母小寫│                    │                    │              │
│          │              │『ｌ』）通知己○○匯款至│                    │                    │              │
│          │              │國泰世華銀行，己○○依指│                    │                    │              │
│          │              │示匯款二次，但匯不進去，│                    │                    │              │
│          │              │對方自稱游先生者，再給周│                    │                    │              │
│          │              │孟賢另一個華南商業銀行帳│                    │                    │              │
│          │              │號，己○○完成匯款後，嗣│                    │                    │              │
│          │              │真正賣家寄信要求己○○匯│                    │                    │              │
│          │              │款時，屆時始知受騙。    │                    │                    │              │
├─────┼───────┼────────────┼──────────┼──────────┼───────┤
│16辰○○  │九十五年一月六│九十五年一月初，辰○○在│九十五年一月六日，由│戶名劉秋麟、郵局帳號│詳見台中市警察│
│          │日某時        │網路奇摩拍賣網站中看到有│辰○○華南商業銀行帳│0000000000│局第一分局刑案│
│          │              │人在拍賣ＮＯＫＩＡ牌８３│戶（帳號○○八一○五│八五四八。          │偵查卷宗中分一│
│          │              │１０型行動電話機，於是下│000000000）│                    │偵字第三○○五│
│          │              │標新台幣二千二百二十元競│，跨行轉出二千二百二│                    │一號警詢筆錄第│
│          │              │標，並順利標得該行動電話│十元。              │                    │三十七頁以下（│
│          │              │。嗣歹徒假冒賣家寄電子郵│                    │                    │匯款證明一張）│
│          │              │件給辰○○，並留下匯款帳│                    │                    │              │
│          │              │號，請辰○○以匯款方式完│                    │                    │              │
│          │              │成交易，辰○○乃透過提款│                    │                    │              │
│          │              │機匯款。辰○○匯款後，以│                    │                    │              │
│          │              │電子郵件回復賣家確認交易│                    │                    │              │
│          │              │，直到真正賣家與辰○○聯│                    │                    │              │
│          │              │絡，辰○○始知受騙。    │                    │                    │              │
├─────┼───────┼────────────┼──────────┼──────────┼───────┤
│17丁○○  │九十五年一月六│九十五年一月五日，丁○○│九十五年一月六日，由│戶名劉秋麟、郵局帳號│詳見台中市警察│
│          │日某時        │在台北縣新莊市○○路五一│丁○○建華商業銀行帳│0000000000│局第一分局刑案│
│          │              │四巷九十九號九一八室以『│戶（帳號八○七○一○│四八。              │偵查卷宗中分一│
│          │              │ｍｉｌｋｆｅｄｂｌｕｒ』│0000000000│                    │偵字第三○○五│
│          │              │帳號上網參與由賣家帳號『│六），跨行轉出三千七│                    │一號警詢筆錄第│
│          │              │ｊｏｂｗｅｎ２００１』拍│百元。              │                    │四十四頁以下（│
│          │              │賣之物品『陶吉吉就是愛你│                    │                    │匯款證明一張）│
│          │              │演唱會黃３Ｆ區十七排共五│                    │                    │              │
│          │              │、六兩張門票』，標得價格│                    │                    │              │
│          │              │為新台幣三千七百元整，後│                    │                    │              │
│          │              │來接到一封電子郵件以不詳│                    │                    │              │
│          │              │帳號通知丁○○說賣方由於│                    │                    │              │
│          │              │工作忙碌，無法面交，要李│                    │                    │              │
│          │              │怡穎於一月六日前完成匯款│                    │                    │              │
│          │              │，丁○○不疑有他依指示匯│                    │                    │              │
│          │              │款，嗣真正賣家通知面交時│                    │                    │              │
│          │              │間時，始知受騙。        │                    │                    │              │
├─────┼───────┼────────────┼──────────┼──────────┼───────┤
│18戌○○  │九十五年一月七│九十五年一月初，戌○○的│九十五年一月七日，由│戶名劉秋麟、郵局帳號│詳見台中市警察│
│          │日某時        │同事林世興在網路奇摩拍賣│戌○○安泰商業銀行帳│0000000000│局第一分局刑案│
│          │              │網站標得電腦零組件『ＣＰ│戶（帳號○五四二二○│八五四八。          │偵查卷宗中分一│
│          │              │Ｕ』，請戌○○幫忙匯款，│00000000），│                    │偵字第三○○五│
│          │              │嗣林世興於聯絡賣家過程中│跨行轉出二千四百元。│                    │一號警詢筆錄第│
│          │              │發覺不對，始知受騙。    │                    │                    │四十二頁以下（│
└─────┴───────┴────────────┴──────────┴──────────┴───────┘
附表二：
┌─────┬───────┬────────────┬──────────┬──────────┬───────┐
│編號、姓名│被害時間      │恐嚇及詐欺方式          │匯款時間及金額      │匯入帳戶之戶名及帳號│備註          │
├─────┼───────┼────────────┼──────────┼──────────┼───────┤
│1寅○○   │九十五年一月十│九十五年一月初，寅○○在│九十五年一月十一日，│戶名龍一鳴、臺灣中小│詳見台中市警察│
│          │一日某時      │網路奇摩拍賣網站中看到有│由寅○○中國信託帳戶│企業銀行、帳號○二六│局第一分局刑案│
│          │              │人在拍賣ＳＨＡＲＰ牌９０│（帳號0000000│00000000。  │偵查卷宗中分一│
│          │              │２型行動電話機，於是下標│00000000），│                    │偵字第三○○五│
│          │              │新台幣三千七百六十元競標│跨行轉出三千七百六十│                    │一號警詢筆錄第│
│          │              │，並順利標得該行動電話。│元。                │                    │二十四頁以下（│
│          │              │嗣歹徒假冒賣家寄電子郵件│                    │                    │匯款證明一張）│
│          │              │給寅○○，並留下匯款帳號│                    │                    │              │
│          │              │，請寅○○以匯款方式完成│                    │                    │              │
│          │              │交易，寅○○乃透過提款機│                    │                    │              │
│          │              │匯款。寅○○匯款後，試著│                    │                    │              │
│          │              │以電子郵件回復賣家確認交│                    │                    │              │
│          │              │易，惟因電子郵件無法寄出│                    │                    │              │
│          │              │，並經寅○○聯絡真正賣家│                    │                    │              │
│          │              │，始知受騙。            │                    │                    │              │
├─────┼───────┼────────────┼──────────┼──────────┼───────┤
│2辛○○   │九十五年一月十│九十五年一月十日，辛○○│九十五年一月十一日│戶名邵惠敏、帳號七五│詳見台中市警察│
│          │一日某時      │看報紙廣告要辦理貸款，跟│，匯款一萬元。      │000000000。│局第一分局刑案│
│          │              │對方聯絡後，對方要求邱永├──────────┼──────────┤偵查卷宗中分一│
│          │              │樹將其所有之台北興安郵局│九十五年一月十一日│戶名蕭景隆、帳號○五│偵字第三○○五│
│          │              │（帳號000000000│，匯款一萬元。      │0000000000│一號警詢筆錄第│
│          │              │00000000）、台新│                    │。                  │五頁以下（匯款│
│          │              │銀行（帳號0000000│                    │                    │證明二張）    │
│          │              │0000000）、大眾銀│                    │                    │              │
│          │              │行（帳號00000000│                    │                    │              │
│          │              │五七一六）等帳號存摺及金│                    │                    │              │
│          │              │融卡郵寄給他們，做資料使│                    │                    │              │
│          │              │用；於收到後，復以貸款代│                    │                    │              │
│          │              │辦費名義要求辛○○匯款，│                    │                    │              │
│          │              │辛○○匯款後，並無人幫其│                    │                    │              │
│          │              │完成貸款申辦，屆時始知受│                    │                    │              │
│          │              │騙，並向派出所辦案。    │                    │                    │              │
└─────┴───────┴────────────┴──────────┴──────────┴───────┘
附表三：（扣案物）
匯款交易明細表三張、行動電話機具一只（含門號000000
0000號）；金融卡三十四張、存摺一本及帳冊三本、匯款收
執聯十九紙、手機（含門號）三支（門號為000000000
0號、0000000000號及0000000000號）、
現金一百萬一千一百元；金融卡三張、存摺一本、匯款收執聯二
張；存摺三十六本、提款卡五張、ＮＯＫＩＡ手機一支、門號0
000000000號之ＳＩＭ卡一張；門號00000000
00號之手機（含門號）一支。


司法院資訊處製作；財團法人民間司法改革基金會備份。
